臺灣高等法院刑事判決　　　　　　　　　　　　　九十年度上重更(一)字第四二號
　　上　訴　人
　　指定辯護人　本院甲○辯護人
　　上　訴　人
　　右　一　人
　　選任辯護人　舒建中
右上訴人因毒品危害防制條例等案件，不服臺灣臺北地方法院八十九年度重訴字第六
號，中華民國八十九年六月八日第一審判決（起訴案號：臺灣臺北地方法院檢察署八
十九年度偵字第二八二五、五七六二號）提起上訴，經判決後，由最高法院發回更審
，本院判決如左：
    主  文
原判決撤銷。
丙○○共同運輸第一級毒品，處無期徒刑，褫奪公權終身，並於刑之執行完畢或赦免
後，驅逐出境；扣案如附表一編號(一)、(二)所示之第一級毒品海洛因均沒收銷燬之，如
附表二所示之物均沒收。
丁○○共同運輸第一級毒品，處無期徒刑，褫奪公權終身，並於刑之執行完畢或赦免
後，驅逐出境；扣案如附表一編號(一)、(二)所示之第一級毒品海洛因均沒收銷燬之，如
附表二所示之物均沒收。又共同運輸第二級毒品，處有期徒刑拾年，並於刑之執行完
畢或赦免後，驅逐出境；扣案如附表一編號(三)、(四)所示之第二級毒品MDMA均沒收銷燬
之。應執行無期徒刑，褫奪公權終身，並於刑之執行完畢或赦免後，驅逐出境；扣案
如附表一編號(一)、(二)所示之第一級毒品海洛因，如附表一編號(三)、(四)所示之第二級毒
品MDMA均沒收銷燬之，如附表二所示之物均沒收。
    事  實
一、丙○○（即LEONG YAT SUN）為新加坡籍人，綽號「阿KENT」，與二名泰國籍不
    詳姓名年籍，化名為「SONG BON」及「阿栽」之成年男子，及丁○○（即TAY
    KIM CHYE，亦為新加坡國籍）明知第一級毒品海洛因為我國管制物品，禁止運輸
    ，竟於民國八十八年十二月中旬在不詳地點共同謀議自泰國私運該管制物品第一
    級毒品海洛因進口台灣，由化名「SONG BON」之男子於泰國不詳地點，先交付丙○○第一級毒品海洛因六包（即附表一編號(一)(二)所示，按編號(二)之海洛因乃丁○○嗣後自行自六包中分裝而出，剩餘部分即為附表一編號(二)所示，詳後述），約
    明事成之後，丙○○可獲致報酬新加坡幣一萬元，並在泰國某地將前開六包毒品
    以塑膠袋包裝後，以丙○○所有如附表二編號(一)之彈性繃帶綁附於丙○○身上外
    著裝掩飾，再命丙○○於八十九年一月二十四日自泰國曼谷，搭乘ＴＧ－六三四
    號班機運輸挾帶該六包海洛因毒品，於同日上午十二時十分飛抵台灣，自桃園中
    正國際機場闖關私運來台，旋投宿在台北市○○○路一五九號金國際賓館三一六
    號房，嗣依計劃於同日等候受「阿栽」之命而來取毒品的丁○○，並於是日下午
    一時五十四分許在丙○○投宿之金國際賓館三一六號房將前開六包毒品，全數交
    付丁○○。
二、丁○○（即TAY KIM CHYE）為新加坡籍人，先與前開化名為「阿栽」之泰國籍成
    年男子，於民國八十八年十二月中旬在不詳地點，共同謀議自泰國私運管制物品
    第二級毒品MDMA（俗稱快樂丸）進口台灣，約明丁○○於事成後得以運輸每一粒
    毒品MDMA獲利新加坡幣一元之代價，丁○○乃於八十八年十二月三十日先行搭機
    來台，投宿在台北市○○○路○段二十七巷二之二號大欣大飯店六０七室，擬作
    接應，並以所有如附表二編號(二)之易利信行動電話00000000000號聯
    繫有關接運毒品之事，迄八十九年一月十七日晚間接獲「阿栽」來電指示，於翌
    （十八）日下午三時許，在位於臺北市○○○路與林森北路交叉口之「麥當勞」
    店門口，向一名泰國籍不詳姓名年籍成年男子，出示「阿栽」之前託人轉交之半
    張五十元泰幣鈔票為信物，收取第二級毒品MDMA一包（即附表一編號(三)(四)所示，
    按編號(四)之MDMA乃丁○○嗣後自行自取得之一包內分裝而出，剩餘部分即為編號
    (三)所示，詳後述）。
三、丁○○又與前開化名為「SONG BON」及「阿栽」之成年男子，及丙○○於八十八
    年十二月中旬在不詳地點，共同謀議自泰國私運共同自泰國私運管制物品第一級
    毒品海洛因進口台灣，由「SONG BON」之男子於泰國某不詳地點先交付丙○○第
    一級毒品海洛因六包（如前述），約明事成之後，丙○○可獲報酬新加坡幣一萬
    元，並在泰國某地將前開六包毒品海洛因以彈性繃帶綁附在丙○○身上，再命丙○○於八十九年一月二十四日自泰國曼谷，搭機運輸挾帶前開六包毒品，自桃園
    中正國際機場闖關私運來台，投宿在台北市○○○路一五九號金國際賓館三一六
    號房，丁○○則經「阿栽」許以運輸第一級毒品海洛因事成之後，可得新加坡幣
    一萬元，並以同前之方式聯絡有關接運毒品之事，丁○○乃於八十九年一月二十
    四日依「阿栽」之命，攜所有之一只黑白旅行包及如附表二編號(三)所示之包裝紙
    一卷，於是日下午一時五十四分許，到達金國際賓館三一六號房收取丙○○運輸
    來臺之第一級毒品海洛因六包。
四、當時法務部調查局臺北市調查處調查人員跟監已久，丁○○於取得上開海洛因即
    回到所投宿之大欣大飯店六０七室後，先將所取得之海洛因及先前取得之MDMA各
    分裝出如附表一編號(二)(四)一小包後攜帶在身，其餘如附表一編號(一)(三)之海洛因及
    MDMA即另用附表二編號(三)之包裝紙依原樣包裝妥適，甫於是日晚間八時許自飯店
    外出之際，調查人員即將丁○○捕獲，自其身上當場扣得附表一編號(二)所示之第
    一級毒品海洛因一小包，編號(四)所示之第二級毒品MDMA一小包，再往丁○○所投
    宿大欣大飯店六０七號房間，查獲如附表一編號(一)(三)所示之第一級毒品海洛因六
    包，第二級毒品MDMA一包及附表二編號(二)(三)所示丁○○所有用於聯絡接運毒品之
    易利信行動電話一支、用以包裝毒品之HELLO KITTY包裝紙一卷，旋再前往丙○○所投宿金國際賓館房間捕獲丙○○，並扣得如附表二編號(一)所示丙○○所有已
    剪開之用以綁附夾帶毒品之彈性繃帶一袋等物。
五、案經法務部調查局臺北市調查處報請臺灣臺北地方法院檢察署檢察官偵查起訴。
    理  由
一、認定犯罪事實所憑之證據及理由：
    (一)右揭事實，業據上訴人即被告丁○○迭於法務部調查局調查、檢察官偵查中，
      供認明確：
      1.被告丁○○於法務部調查局調查中供稱：
        (1)八十八年十二月中旬，泰籍華人「阿栽」打長途電話給伊稱，有一樁賺錢
          的事情，要伊趕辦出國手續，伊因正處失業乃應允，不久「阿栽」託人轉
          交半張五十元泰幣鈔票給伊，約十二月下旬「阿栽」打電話要伊到臺灣待
          命，候其通知，伊遂於十二月三十日搭機來台後，投宿於大欣大飯店，一
          月十七日晚「阿栽」來電告知，明（十八）日下午三點在南京東路「麥當
          勞」交貨，會有一泰國人交付東西，斯時要伊出示該半張五十元泰幣鈔票
          為信物以便取貨，待伊取得貨後，「阿栽」告知係MDMA（快樂丸），共有
          六千多粒，等其通知再作處理，要伊繼續在台灣等，此事「阿栽」應允伊
          事成後每粒MDMA支給伊新加坡幣一元以為酬庸。
        (2)一月二十三日「阿栽」再度指示，「阿KENT」（丙○○）將於次（二十四
          ）日來臺，屆時會交一批東西給伊，二十四日近中午時，「阿栽」來電要
          伊到金國際飯店三一六號房找丙○○取物，並要伊買數張包裝紙，待取得
          貨品後包裝用。中午二時許，由丙○○親自交付伊物品後，伊即轉往大欣
          大飯店下榻，「阿栽」告知係海洛因，並指示伊依原樣加封包裝紙，候其
          指示發貨，於包裝完畢，準備下樓與丙○○吃晚飯前，即被逮捕。此事「
          阿栽」應允伊事成後，支付伊新加坡幣一萬元作為酬勞。「阿栽」都是打
          伊的行動電話00000000000號聯繫，「阿栽」是在泰國認識，
          丙○○是在馬來西亞認識，「阿KENT」經指認就是丙○○等語（均見臺灣
          臺北地方法院檢察署八十九年度偵字第二八二五號偵查卷第三頁背面至六
          頁）
      2.其於偵查中供稱：一泰國人綽號叫「阿栽」者指示伊於八十九年一月二十四
        日去金國際賓館找丙○○拿東西（海洛因）。「阿KENT」就是在庭上的丙○○，海洛英是到丙○○房間拿取的，下午一時半入內，二時離開。進去丙○○的房間後，伊表示「阿栽」叫伊來拿東西，他就將一包塑膠袋包住的東西
        （即被查扣之海洛英六包）給伊，拿到物品後伊再以包裝紙包起來等「阿栽
        」電話，「阿栽」答應伊，海洛因給伊一萬元新加坡幣，快樂丸一顆一元新
        加坡幣。快樂丸是十八日下午三點在林森北路麥當勞一泰國人拿半張泰幣與
        伊核對後交付，丙○○只有交付海洛因，塑膠袋的東西只有海洛因，不包括
        快樂丸，快樂丸是八十九年一月十八日進到台灣，海洛因是一月二十四日進
        到台灣等語（見二八二五號偵查卷第二十至二十二頁）。
      3.其於本院調查中亦同如斯旨之供述（見本院卷第二十八、三十一、六十二至
        六十七頁）。
    (二)前開被告丁○○供述關於海洛因如何自上訴人即被告丙○○處取得一節，核與
      被告丙○○於偵查、原審初訊及本院前審中自承情節相符：
      1.被告丙○○於原審初訊及本院前審（八十九年度上重訴字第二九號）調查中
        自承：其綽號為「阿KENT」等語（見原審卷第七頁背面、本院前審卷第五十
        五頁）。
      2.被告丙○○於檢察官偵查中供承：東西（海洛因）是伊交給丁○○的。伊於
        一月二十四日中午入境。在泰國一叫「SONG BON」之泰國人叫伊幫他帶。並
        說給伊一萬新加坡幣。東西是以投宿飯店地上彈性繃帶綁在身上搭乘泰航入
        關，是泰國那邊的人幫伊綁的。住金國際賓館是「SONG BON」叫伊去住那裡
        ，並說有人會打電話跟伊要東西等語（見偵查卷第二十二頁背面、二十三頁
        ），悉相符合，並無齟齬。
    (三)徵之證人即法務部調查局臺北市調處調查員乙○○於本院前審結證：是去年有
      新加坡走私毒品，我們才會注意，而丙○○是我們清查出來的對象，之前我們
      已注意丙○○進出台灣好幾次，他一月二十四日一入境便跟蹤他，我們當天有
      到金國際賓館，問他們有錄影，所以就由飯店內來錄，是跟監丙○○時發現丁○○與丙○○有涉案，才對丁○○執行跟監，是抓到丁○○，他口供與我們跟
      監丙○○之資料符合，再逮捕丙○○等語（見本院前審卷第一四八頁），於本
      院調查中亦為同斯旨之證述（見本院卷第八十六至九十一頁），而被告丙○○
      坦認於八十八年十二月十八日入境臺灣、同年月二十三日出境，及八十九年一
      月九日入境臺灣、同年月十一日出境等情（見二八二五號偵查卷第十頁、本院
      卷第一五六頁）。
    (四)佐以調查員逮捕被告丙○○時，於丙○○所投宿之金國際賓館三一六號房地上
      查扣遭丙○○剪斷成一片片之彈性繃帶，有照片可稽（見二八二五號偵查卷第
      十一頁後附照片）。
    (五)復觀諸金國際賓館所錄製之監視錄影帶：被告丙○○係八十九年一月二十四日
      下午一時三十八分許進入所投宿之金國際賓館三一六號房，被告丁○○於同日
      下午一時五十四分許攜黑色背包及包裝紙進入該房，二人於下午二時七分至四
      十分外出後返回該房，被告丁○○於同日下午三時二十九分許背著同一黑色背
      包及手拿包裝紙離開該房等情，有上開錄影帶、照片十六幀及本院前審八十九
      年九月二十九日勘驗筆錄在卷可按（見五七六二號偵查卷第二至六頁、本院前
      審卷第九十二至九十八頁）。
    (六)核諸(三)至(七)所述，可見調查員因調查新加坡人走私販毒案件而清查自泰國曼谷
      來台班機之新加坡籍旅客名單（見第二八二五號偵查卷第二頁反面參照），方
      鎖定跟監密集進出臺灣之被告丙○○，於其進入投宿之飯店約十餘分鐘，即有
      被告丁○○與其接頭，續跟監被告丁○○，因而發現被告丁○○涉有重嫌，先
      逮捕丁○○，查獲如附表一(一)(二)所示之毒品海洛因，再依丁○○之供述逮捕丙○○，並在丙○○住房內當場發現剪斷之彈性繃帶等情，核與被告丙○○於檢
      察官偵查時坦承上情無訛，與被告丁○○之供詞及證人乙○○之證詞亦相符，
      堪認被告丙○○確有利用彈性繃帶將海洛因六包，綁附身上，以此方式運輸毒
      品搭機入境台灣，並於數小時內即交給前來取貨之被告丁○○屬實。
    (七)扣案毒品證物，經送法務部調查局鑑驗結果：
      1.如附表一編號(一)所示之白粉：第一級毒品海洛因六包（法務部調查局人工鑑
        別編號000000000），共淨重二千七百五十七點二一公克（純度百
        分之六十二點零二，扣除包裝重七十二點七九公克，純質淨重為一千七百十
        點零二公克）。
      2.如附表一編號(二)所示之白粉：第一級毒品海洛因一小包（法務部調查局人工
        鑑別編號000000000），共淨重一點零一公克（純度百分之八十點
        一五，扣除包裝重零點八四公克，純質淨重為零點八一公克）。
      3.如附表一編號(三)所示藥片：第二級毒品MDMA一包共六千四百二十五顆（淨重
        二千三百零七點四三公克，鑑驗用罄外，餘六千四百十三顆）。
      4.如附表一編號(四)所示藥片：第二級毒品MDMA一包共十三顆（淨重三點六五公
        克，鑑驗用罄外，餘十一顆），有該局八十九年二月十六日（八九）000
        000000號、八十九年三月三十一日（八九）陸（一）0000000
        0號、八十九年一月二十九日（八九）000000000、八十九年二月
        二十九日（八九）000000000鑑定通知書各一紙附卷足稽（見二八
        二五號偵查卷第三十四頁、臺灣臺北地方法院檢察署八十九年度偵字第五七
        六二號偵查卷第七、八頁、原審卷第六十三頁）
      5.揆上1.2.所述之海洛因，二者純度雖有顯然之不同，然質諸被告丁○○堅稱
        如上2.所示之海洛英係其自行自1.中之海洛因分裝而來（見本院前審卷第五
        十九頁背面、六十頁、本院卷第六十三頁），經本院再向法務部調查局函詢
        結果：
        本案經調出原庫存毒品人工鑑別編號：000000000及00000
          0000號扣案海洛因（即附表一編號(一)(二)之海洛因），分別以氰甲烷可
          溶性化合物氣相層析質譜法分析二者海洛因之組成成分，發現本次複驗時
          對該兩件海洛因所採樣之檢品在氣相層析質譜圖當中呈現之組成成分如海
          洛因、乙醯可待因、單乙醯嗎啡三者在組成成分上均具有相似比例之對應
          含量。另為詳實起見，亦重新複驗該二檢品之純度，發現二者所得純度與
          前次檢驗并無太大差異。綜合以上檢驗結果，認為二者並不能排除有出自
          同一來源之可能。
        有關二檢品純度值相差甚大問題，經瞭解目前獲案海洛因均係地下工廠所
          製造，一般成品均質化情形均不甚理想。本局以前曾發現同一塊海洛因磚
          上不同採樣點之純度有相差30％以上之情況，故在來源判定上，純度類似
          與否，僅能供參考。
        本案對海洛因成分所作之來源檢驗所採用之方法係本局於二年前針對海洛
          因來源鑑定之相關研究中所發展出之一種方法（暫訂名稱為「氰甲烷可溶
          性化合物氣相層析質譜法」）。依據該研究之所見，相同來源之海洛因因
          檢品使用本法檢驗結果在海洛因、乙醯可待因、單乙醯嗎啡三成分比例上
          應有高度相似性，而不同來源之海洛因檢品在此三者之比例上則有較大之
          差異，故綜合後作以上研判等情，有該局九十年十二月十日（九０）陸(一)
          字第九００七六三三三號函附卷可按（見本院卷第一０七頁）。堪認被告
          丁○○所供如上2.所示之海洛因係其自行自1.中之海洛因分裝而來應可憑
          信。
    (八)此外，復有被告丁○○所有用於聯絡接運毒品事宜如附表二編號(二)之易利信行
      動電話一支，編號(三)用以包裝毒品之HELLO KITTY包裝紙一卷，及編號(一)被告
      丙○○所有已剪開之用以綁附夾帶毒品彈性繃帶一袋等供犯罪所用之物可資佐
      證。
    (九)綜上情節，被告二人運輸毒品及私運管制物品入境等犯行，已臻明確。
二、本院對被告辯解之判斷：
    (一)訊據被告丙○○、丁○○均矢口否認有公訴人所訴運輸毒品之犯行：
      1.被告丙○○辯稱：
        (1)伊老闆「SONG BON」叫伊來台灣收取一筆生意上的金錢，並未交付海洛因
          給伊，伊不認識「阿栽」，亦未交付海洛因給丁○○，查扣之毒品海洛因
          六包，將近三公斤，體積龐大，無法以繃帶綁附腰上而闖關成功，因其曾
          罹車禍，故而需要彈性繃帶固定腰部，後下榻飯店因繃帶已無黏性且無聊
          方將之剪成碎片丟棄，聲請調取中正機場之海關錄影帶及其入看守所之體
          檢報告。
        (2)又辯稱：其曾受調查局人員脅迫及毆打，其於調查中所為自白不實。
      2.被告丁○○辯稱：
        (1)「阿栽」叫伊暫時保管藥丸約六千顆，伊不知是MDMA快樂丸，「阿栽」說
          是減肥藥，只是違禁品，伊才要求補償吃住費用，「阿栽」事後說補助伊
          新加坡幣六千元，且「阿栽」係要其將五十元泰幣鈔票折成一半為信物，
          並非事先自「阿栽」取得半張五十元泰幣鈔票；另「阿栽」又要伊去金國
          際賓館三一六號房找「阿KENT」（即丙○○）拿六包東西，「阿栽」事先
          沒說給伊多少錢，只說會補伊錢，伊不知丙○○所交的東西是海洛因，拿
          到東西回飯店「阿栽」打電話叫伊打開看，伊發現是粉狀似的，「阿栽」
          說是違禁品減肥粉，「阿栽」說再補伊一萬元，伊沒想到是海洛因，上開
          金額係「阿栽」補助伊在台之吃住費用，並非拿取毒品之酬庸。
        (2)另辯稱：伊之尿液檢驗報告呈陰性反應，既未曾吸食毒品，自無從辨識海
          洛因及快樂丸，且伊指證毒品海洛因為丙○○所提供，因而破獲，可依毒
          品危害防制條例第十七條之規定減刑。
        (3)復辯謂：其不知前往大欣大飯店攔截之人員係調查局人員，伊完全配合調
          查員之調查供述案情，並主動交出放在口袋之一小包海洛因及MDMA。
    (二)被告丙○○部分：經查：
      1.被告丙○○固於原審及本院翻異檢察官偵查中之自白，矢口否認有以夾帶方
        式攜海洛因入境及交付被告丁○○情事，惟被告丁○○自調查局初訊至本院
        前審及本院調查審理中均堅指扣案之海洛因係受「阿栽」指示，至金國際賓
        館，由被告丙○○交付等語無訛，已詳論在前。
      2.至被告丙○○所辯海洛因六包，將近三公斤，體積龐大，無法以繃帶綁附腰
        上闖關成功，及其曾受調查局人員脅迫、毆打，於調查中所為自白不實一節
        ：經查：
        (1)依前開所載，本件送驗如附表一編號(一)(二)之第一級毒品海洛因係屬粉狀，
          而非塊狀（見二八二五號偵查卷第三十四頁，原審卷第六十三頁），是以
          綁附身上並無困難，且經勘驗金國際賓館所錄之錄影帶，被告丙○○進入
          金國際賓館身著外套，外觀未見臃腫等情，有本院前審八十九年九月二十
          九日勘驗筆錄、照片足稽（見本院前審卷第九十二至九十七頁），參諸證
          人即調查員乙○○於本院證稱：逮捕丙○○時，彈性繃帶已剪成一片片，
          但他行動狀態是正常的，沒有不便也沒有明顯之傷勢，在調查處偵訊時亦
          正常（見本院卷第八十七、八十八頁），是以被告丙○○以此方式挾帶毒
          品海洛因走私入境當無困難，外觀顯難查覺，聲請調取中正機場海關錄影
          帶，核無必要。
        (2)又被告丙○○是否曾受腰傷及是否需服用止痛藥一節，與其有否以彈性繃
          帶攜帶海洛因綁附腰部入境無涉，縱曾受傷需服藥或綁繃帶，亦無礙其以
          彈性繃帶攜毒走私之犯行，聲請調取其入看守所之體檢報告，亦無必要。
        (3)再被告丙○○於調查局調查中自始矢口否認犯行，並未自白犯罪，業經載
          明於調查筆錄（見二八二五號偵查卷第九、十頁），矧被告丙○○係於檢
          察官偵訊中方才自行坦承前開犯行不諱（見二八二五號偵查卷宗第二十二
          頁背面至二十三頁背面），復核與被告丁○○於調查中及檢察官偵查中之
          供述，互核相符，已如前述，即足認定本件調查局於調查中並無對被告梁
          日申刑求取供之情形，被告丙○○辯稱曾遭調查人員毆打云云，顯悖事理
          甚明，且前後矛盾，毫無足採。
      3.再被告丙○○提出其00000000號之電話通聯紀錄云云（見本院前審
        卷第一四０至一四四頁），惟觀諸該通聯紀錄，其上僅記載所撥出去之電話
        號碼、通話時間、費用等，應係電話帳單（bills）甚明，且欠缺第一頁，
        亦未記載該號碼之使用人或用戶係被告丙○○（LEONG YAT SUN），已難認
        係丙○○所持用，再於案發之八十九年一月二十四日之十餘通撥出去電話紀
        錄中，除被告丙○○稱其中十二時五十六分有打給被告丁○○之00000
        000000號一通，然其餘撥出去之通話紀錄均無法證實係打給何人，自
        難以上開電話帳單紀錄為被告丙○○有利之認定。
    (三)被告丁○○部分：經查：
      1.被告丁○○受「阿栽」之命跨國來台，向不詳姓名年籍之泰國籍男子以半紙
        泰幣為信物取貨並保管附表一(三)(四)所示MDMA快樂丸，復與運輸海洛因之被告
        丙○○接頭，取得附表一(一)(二)所示之海洛因，二種毒品數量甚鉅，已如前載
        ，其既已主動詢問何物，且要求酬勞，焉有可能僅知是違禁品，而不知係毒
        品之理，參以被告丁○○於本院前審及本院審理中均自承，對所取得之物亦
        懷疑與毒品有關等情（見本院前審卷第五十九頁背面、本院卷第一五八頁）
        ，已難諉稱不知情，至無論「阿栽」係事前或事後允諾支付確實之金額，均
        無礙被告丁○○有共同運輸第一級、第二級毒品之犯意聯絡及行為之分擔。
        所辯不足採取。
      2.被告丁○○於調查局及檢察官偵查中已陳述係「阿栽」指示以半張五十元泰
        幣鈔票為信物，與不詳姓名年籍之泰國籍男子會面核對，以拿取MDMA快樂丸
        等情綦詳，如前所述，事後翻異，無其他事證足佐，已不足取；且無論五十
        元泰幣鈔票係折成一半，或分成一半，乃係被告丁○○受「阿栽」之命持用
        拿取毒品MDMA快樂丸之信物，於認定被告丁○○有共同犯意之聯絡及行為之
        分擔，亦無影響。
      3.至被告丁○○辯稱其之尿液檢驗報告呈毒品陰性反應，表示未曾吸食毒品，
        固有其尿液檢驗報告在卷可參（見五七六二號偵查卷第九頁），然丁○○縱
        依檢驗未服用毒品，並不影響其前述運輸毒品之犯行，該尿液檢驗報告亦不
        足為其有利之認定。
      4.被告丁○○復辯以：伊指證毒品海洛因係丙○○所提供，因而破獲，可依毒
        品危害防制條例第十七條之規定減刑云云。查被告丙○○係因法務部調查局
        台北市調處因調查新加坡人走私販毒案件，清查自泰國曼谷來台班機之新加
        坡籍旅客名單，因丙○○密集進出台灣而鎖定其人，自丙○○入境即予跟監
        至所投宿之金國際賓館三一六號房，已有證人即調查員乙○○證述如前，是
        有權偵查犯罪之機關早已認被告丙○○有走私毒品之嫌而予以密切監控，為
        求更確切之證據，再跟監於被告丙○○甫入境台灣未久即與之接觸之丁○○
        ，於發現被告丁○○涉案顯明而逮獲，進而搜得毒品海洛因等物，取得逮捕
        被告丙○○之確切實證後，即依原計劃執行逮捕被告丙○○。是以本件法務
        部調查局台北市調處並非在全然不知丙○○涉嫌、亦不知其行蹤之情形下，
        僅因查獲被告丁○○，而由被告丁○○提供海洛因來源而破獲被告丙○○至
        明，是被告丁○○自不得據上開法條以減輕其刑，實已顯然。
      5.再被告丁○○辯稱：伊完全配合調查員之調查供述案情，主動交出放在口袋
        之一小包海洛因及MDMA一節：經查：
        (1)證人即調查員謝發瑞證稱：一月二十四日下午三時三十分左右，丁○○與
          丙○○分手後，丁○○攜一只手提袋到大欣大飯店下榻，伊當時在清查丁○○的資料，所以在飯店守候，到六、七點左右，丁○○離開飯店，小組
          決定執行逮捕，當我們見丁○○由大廳出來到飯店門口，我們先表明是調
          查局，尚來不及掏出證件，他一轉頭就往中山北路方向跑，跑了約六、七
          十公尺而自行摔倒，我們押制他，他知道我們是調查局仍然一直有掙扎，
          逮捕當時有立刻搜身，這是必然程序，才查到他身上有毒品海洛因樣品一
          點點及搖頭丸（即MDMA快樂丸），我們搜身完，就將這些毒品又放回他身
          上，因這些毒品帶回去才要處理，我們就在他住的房間搜到一個黑色箱子
          上鎖，打開來看是毒品海洛因及快樂丸，且已分裝好了，這個過程中他一
          直要跑。丁○○攜了包包及一個包裝紙到金國際賓館飯店時，我們靠近他
          大欣大飯店住房門口的調查員有聽到房內有沙沙聲音，是他包裝毒品的聲
          音。做筆錄有搜他皮夾，這是必然程序等語（見本院前審卷第一四九、一
          五０、一五二頁）。於本院調查中亦為相同之證述（見本院卷第九十二、
          九十三頁）。
        (2)再觀諸被告丁○○八十九年一月二十四日晚上八時許在調查局接受調查員
          檢視毒品之錄影帶，內容為：
          ：２：（即二十二時二分二十秒，下解釋同）調查員帶丁○○進入
                       訊問室。
          ：２：調查人員自丁○○身上搜出皮夾，並將皮夾內所有東西拿出
                      置於桌上，於：３：又將部分東西放回皮夾中，並交還
                      丁○○。
          ：４：將查獲白色物品拆開放置於小袋子中，並告知丁○○：我們
                      現在看一看是什麼東西。
          ：９：調查人員開始對查獲之物品逐一拆開檢驗、秤重、並貼上標
                      籤。
          ：：調查員拿出搖頭丸，併計算總數量。
          ：：調查員拿出小包裝之搖頭丸，並詢問丁○○是否為樣品，是
                      否為其到臺灣後才包裝。
          ：：１０丁○○起身自口袋拿出二包透明塑膠袋（一包為透明空袋、
                      另一包裝有白色物體）。調查員稱：交出來，交出來，SAMP
                      LE，你帶出去幹什麼？要給人家看貨的對不對？丁○○答：
                      不是。調查員問：你剛剛出去要談的是吧？丁○○答：這我
                    要拿去丟掉的，我自己沒有吸這種東西。（見本院前審卷第
                      二二五至二二七頁勘驗筆錄）。
        (3)析上(1)(2)所述，可見調查員於逮捕嫌犯丁○○後確有為搜身之程序，先查
          獲附表一編號(二)(四)之海洛因一小包及MDMA快樂丸，進而至大欣大飯店被告
          丁○○之住房內起獲其餘附表一編號(一)(三)之海洛因及MDMA快樂丸，調查員
          於是時顯已掌握被告丁○○其人及全部毒品，方帶被告丁○○至調查局檢
          視毒品及製作筆錄，被告丁○○於檢視毒品之過程中雖有如錄影帶中所示
          起身自口袋拿出一包裝有白色物體之物（應係海洛因），然調查員早已於
          逮捕時之搜身而查獲該海洛因，至被告丁○○大欣大飯店之住房亦起獲數
          量龐大之海洛因，調查員並非遲至被告丁○○進入調查局經由被告丁○○
          主動交出海洛因，才知其持有系爭海洛因，是本件不因錄影帶中被告鄭金
          財有起身自口袋拿出此白色物體之舉措，而遽認海洛因係被告丁○○主動
          交出之有利引證。所辯不足採取。
    (四)綜上所述，被告二人所辯無非臨訟卸責之詞，不足採信，本件事證明確，渠等
      犯行，各堪認定，應予依法論科。
三、論罪之理由及對原判決之審查：
    (一)按海洛因為管制進出口物品，且為第一級毒品，是被告二人所為自泰國私運管
      制物品第一級毒品海洛因六包進口台灣，均係犯懲治走私條例第二條第一項之
      私運管制物品進口罪及毒品危害防制條例第四條第一項之運輸第一級毒品罪，
      其等持有毒品之低度行為，為運輸毒品之高度犯行所吸收，均不另論罪，被告
      二人以同一運送行為同時觸犯上述二項罪名，應依想像競合犯規定，從較重之
      毒品危害防制條例第四條第一項之運輸第一級毒品罪處斷（最高法院七十四年
      九月二十三日第十次刑事庭會議決議意旨參照），被告二人運輸第一級毒品之
      犯罪行為，並非係以獨立之數行為，而各成立犯罪，致彼此互有方法結果關係
      之情形，公訴人認係牽連犯，自有未洽。被告丙○○、丁○○二人，與二名泰
      國籍不詳姓名年籍，自稱為「SONG BON」及「阿栽」之成年男子間，彼此聯絡
      ，分段負責，均有犯意聯絡，行為分擔，為共同正犯。
    (二)又按俗稱快樂丸之MDMA為管制進出口物品，且為第二級毒品，是被告丁○○另
      自泰國私運管制物品第二級毒品MDMA進口台灣，係犯懲治走私條例第二條第一
  項之私運管制物品進口罪及毒品危害防制條例第四條第二項之運輸第二級毒品
      罪，其持有毒品之低度行為，為運輸毒品之高度犯行所吸收，不另論罪，被告
      丁○○以一運送行為同時觸犯上開二罪名，為想像競合犯，應從較重之毒品危
      害防制條例第四條第二項之運輸第二級毒品罪處斷。公訴人認係牽連犯，自屬
      未洽，理由同前。被告丁○○與「阿栽」之不詳姓名年籍之泰國籍成年男子間
      ，有犯意聯絡，行為分擔，為共同正犯。被告丁○○所犯上開運輸第一級毒品
      罪及運輸第二級毒品罪間，其構成要件互殊，犯意各別，應分論併罰。
    (三)撤銷改判之理由：
      原判決以被告丙○○、丁○○罪證明確，雖据以論罪科刑，惟仍有下列理由應
      予撤銷：
      1.原判決主文欄第一項，就被告丙○○部分漏未就共犯丁○○供共同犯罪（運
        輸第一級毒品）所用之如本判決附表二編號(二)(三)所示之易利信行動電話一支
        ，HELLO KITTY包裝紙一卷諭知沒收，顯有疏漏。
      2.原判決主文欄第二項，就被告丁○○共同運輸第一級毒品於宣告主刑之後漏
        未諭知沒收並銷燬如本判決附表一編號(一)所示之第一級毒品海洛因，及漏未
        就共犯丙○○共同犯罪所用之如本判決附表二編號(一)所示已剪開用以綁附夾
        帶毒品彈性繃帶一袋，併諭知沒收，自有違誤。
      3.原判決事實欄對於被告丁○○係於八十八年十二月下旬在不詳地點，與化名
        「阿栽」者，謀議共同自泰國私運MDMA入境台灣，及丙○○在八十八年十二
        月下旬在不詳地點與化名「SONG BON」、「阿栽」者並丁○○，謀議共同自
        泰國私運海洛因入境台灣等重要事項，均未明白認定記載，已有可議。
      4.原判決對於附表二編號(二)之易利信行動電話一支，被告丁○○如何用於聯絡
        接運毒品，並未於事實欄詳加認定，亦有未洽。
      5.原判決理由欄二就被告丁○○運輸MDMA快樂丸之行為，認係觸犯懲治走私條
        例第二條第一項之私運管制物品進口罪及毒品危害防制條例第四條「第一項
        」之運輸第二級毒品罪，應係毒品危害防制條例第四條「第二項」之誤寫，
        應予更正。
      6.另原判決據上論斷法條漏引想像競合犯之刑法第五十五條，併予指明。
      7.被告丙○○、丁○○上訴意旨仍執陳詞，否認犯行，指摘原判決不當，雖無
        理由，惟原判決既有如上可議之處，仍應由本院均撤銷改判。
    (四)自為判決科刑之理由：
      1.爰審酌被告丙○○、丁○○雖在我國查無刑案紀錄，有台灣高等法院檢察署
        刑案紀錄檢覆表可參，但結夥自國外私運毒品來台，破壞禁政危害非小，且
        所運輸之毒品數量甚鉅，戕害國人之身心健康非輕，又被告丁○○除運輸第
        一級毒品罪以外，另犯有運輸第二級毒品罪，犯行重大，惟於案發之初坦承
        所為之犯後態度，被告丙○○除於檢察官初訊中自白犯行以外，嗣於檢察官
        偵查時及原審、本院前審及本院審理中，均一再推諉犯行之犯後態度，及其
        二人犯罪動機、目的、手段等一切情狀，分別量處如主文所示之刑，並就二
        人宣告無期徒刑之部分均依法宣告褫奪公權終身，及就被告丁○○所犯二罪
        定其應執行之刑及宣告褫奪公權終身及被告二人為外國人，因本案受有期徒
        刑以上刑之宣告，併命於刑之執行完畢或赦免後均驅逐出境，以資懲儆。
      2.沒收部分：
        (1)扣案如附表一編號(一)(二)所示之第一級毒品海洛因及附表一編號(三)(四)第二級
          毒品MDMA，均應依法沒收銷燬之（已鑑驗用罄之部分，則不另諭知沒收銷
          燬）
        (2)扣案如附表二編號(一)被告丙○○所有用以綁附夾帶毒品彈性繃帶一袋（雖
          已剪開，但尚未滅失），編號(二)被告丁○○所有用於聯絡接運毒品之易利
          信行動電話一支，編號(三)用以包裝毒品之HELLO KITTY包裝紙一卷等證物
          ，各係被告所有供共同犯罪所用之物，均應依法宣告沒收。
        (3)至於泰國籍男子「SONG BON」與被告丙○○約明運輸第一級毒品海洛因，
          事成之後，被告丙○○可獲報酬新加坡幣一萬元，及被告丁○○經泰國籍
          男子「阿栽」許以運輸第一級毒品海洛因事成之後，可得新加坡幣一萬元
          ，及運輸第二級毒品MDMA於事成後得以運輸每一粒毒品MDMA獲利新加坡幣
          一元之代價，因被告二人均尚未取得代價，即被逮獲，自無庸併為諭知沒
          收其運輸毒品而因犯罪所得之物，特此敘明。
四、適用之法律：
    (一)刑事訴訟法第三百六十九條第一項前段、第三百六十四條、第二百九十九條第
      一項前段。
    (二)懲治走私條例第二條第一項、第十一條，毒品危害防制條例第四條第一項、第
      二項、第十八條第一項前段、第十九條第一項。
    (三)刑法第十一條前段、第二十八條、第五十五條、第五十一條第四款、第三十七
      條第一項、第九十五條。
本案經檢察官何明楨到庭執行職務。
中      華      民      國    九十一    年      三      月     十三     日
                              臺灣高等法院刑事第二十庭
                                  審判長法  官  葉  麗  霞
                                        法  官  范  清  銘
                                        法  官  段  景  榕
右正本證明與原本無異。
如不服本判決應於收受送達後十日內向本院提出上訴書狀，其未敘述上訴之理由者並
得於提起上訴後十日內向本院補提理由書（均須按他造當事人之人數附繕本）。
                                        書記官   鐘  麗  芳
中      華      民      國    九十一    年      三      月     十三     日
附錄：本案論罪科刑法條全文
毒品危害防制條例第四條第一、二項：
製造、運輸、販賣第一級毒品者，處死刑或無期徒刑，處無期徒刑者，得併科新臺幣
一千萬元以下罰金。
製造、運輸、販賣第二級毒品者，處無期徒刑或七年以上有期徒刑，得併科新臺幣七
百萬元以下罰金。
懲治走私條例第二條第一項
私運管制物品進口、出口逾公告數額者，處七年以下有期徒刑，得併科七千元以下罰
金。
附表一
┌────┬────┬──────────────┬─────────┐
│  編號  │毒品名稱│    數        量   （公克） │   純        度   │
│        │        │                            │                  │
├────┼────┼──────────────┼─────────┤
│        │ 第一級 │六包，驗餘純質淨重壹仟柒佰壹│百分之陸拾貳點零貳│
│        │ 毒品   │拾點零貳公克（共淨重貳仟柒佰│                  │
│   (一)   │ 海洛因 │伍拾柒點貳壹公克，扣除包裝重│                  │
│        │        │柒拾貳點柒玖公克，驗餘淨重壹│                  │
│        │        │仟柒佰壹拾點零貳公克）      │                  │
├────┼────┼──────────────┼─────────┤
│        │ 第一級 │一小包，驗餘純質淨重零點捌壹│百分之捌拾點壹伍  │
│        │ 毒品   │公克（共淨重壹點零壹公克，扣│                  │
│   (二)   │ 海洛因 │除包裝重零點捌肆公克，驗餘淨│                  │
│        │        │重零點捌壹公克）            │                  │
├────┼────┼──────────────┼─────────┤
│        │ 第二級 │驗餘陸仟肆佰壹拾參顆（原總計│                  │
│        │ 毒品   │陸仟肆佰貳拾伍顆，淨重貳仟參│                  │
│   (三)   │ MDMA   │佰零柒點肆參公克，取樣檢驗用│                  │
│        │ (俗稱  │罄，驗餘陸仟肆佰壹拾參顆）  │                  │
│        │ 快樂丸)│                            │                  │
├────┼────┼──────────────┼─────────┤
│        │ 第二級 │驗餘壹拾壹顆（原計壹拾參顆，│                  │
│        │ 毒品   │淨重參點陸伍公克，取樣檢驗用│                  │
│   (四)   │ MDMA   │罄，驗餘壹拾壹顆）          │                  │
│        │ (俗稱  │                            │                  │
│        │ 快樂丸)│                            │                  │
└────┴────┴──────────────┴─────────┘
 附表二
┌────┬────────┬────────┐
│ 編號   │  名       稱   │   數     量    │
├────┼────────┼────────┤
│  (一)    │彈性繃帶        │壹條（經被告剪成│
│        │                │碎片一袋）      │
├────┼────────┼────────┤
│  (二)    │易利信行動電話  │壹支            │
├────┼────────┼────────┤
│  (三)    │HELLO KITTY包裝 │壹卷            │
│        │紙              │                │
└────┴────────┴────────┘
